臺灣桃園地方法院民事簡易判決
111年度壢簡字第769號
原      告  黃慧櫻  
訴訟代理人  卜繁雅  
被      告  游宇恆  
上列當事人間請求損害賠償事件，本院於民國111年9月20日言詞
辯論終結，判決如下：
    主  文
被告應給付原告新臺幣21萬6000元及自民國111年5月2日起至清
償日止，按週年利率百分之5計算之利息。
訴訟費用新臺幣2,320元由被告負擔。
本判決得假執行。被告如以新臺幣21萬6000元為原告預供擔保後
，得免為假執行。
    事實及理由
一、原告主張：訴外人卜繁雅於民國109年4月9日駕駛原告黃慧
    櫻所有之車牌號碼000-0000號自用小客車（下稱本件車輛）
    ，行駛經桃園市中壢區新生路4段語致成路路口，與闖紅燈
    之被告游宇恆所騎乘之車牌號碼000-0000號普通重型機車發
    生碰撞，爰依侵權行為法律關係，提起本件訴訟等語。並聲
    明：主文如第1項、第2項所示。
二、被告則以：被告與原告發生車禍事故後，已經和原告之和泰
    產物保險股份公司（下稱和泰保險公司）達成和解，且與和
    泰保險公司約定雙方不得再因本件交通事故項對方要求其他
    賠償等語置辯，並聲明：原告之訴及假執行之聲明均為駁回
    ，如受不利判決，願供擔保，請准宣告免為假執行。
四、本院得心證理由：
　㈠按因故意或過失，不法侵害他人之權利者，負損害賠償責任
    ，民法第184 條第1 項前段定有明文。次按又行人穿越道路
    ，有交通指揮人員指揮或有燈光號誌指示者，應依交通指揮
    人員之指揮或號誌之指示前進，亦為道路交通安全規則第13
    4條第4款前段所明定。查原告主張被告於上開時、地闖紅燈
    ，導致車禍事故發生，使本件車輛因此受有損害等情，業據
    提出道路交通事故初步分析研判表、桃園地方檢察署檢察官
    109年度偵字第27779號不起訴處分書、現場路口監視器畫面
    為證（見本院卷第7頁至第12頁），且經本院調取本件交通
    事故卷宗核閱無訛（見本院卷第26頁至第44頁）。是原告主
    張被告闖紅燈，為本件車禍肇事原因，自屬可信，且上開違
    規行為與本件車輛損害結果間具相當因果關係，原告主張被
    告應負侵權行為損害賠償責任，於法有據。
  ㈡按被保險人因保險人應負保險責任之損失發生，而對於第三
    人有損失賠償請求權者，保險人得於給付賠償金額後，代位
    行使被保險人對於第三人之請求權，但其所請求之數額，以
    不逾賠償金額為限。保險法第53條第1 項亦定有明文。由上
    開規定可知，保險人即保險公司於賠償被保險人實際損害之
    範圍內取得代位權，且就此部分可向第三人行使代位請求權
    ，若並非在保險契約賠償範圍之內者，即不生法定移轉之效
    力。
  ㈢查本件被告事故後，雖已與訴外人即和泰保險公司達成和解
    ，且簽署和解書，而和泰保險公司亦就本件拋棄其於請求權
    之表示，此有和解書在卷可參（見本院卷第63頁），然本件
    原告主張所提出之交易價值貶損及代步費用請求，範圍與和
    泰保險公司所支出之修復費用有所不同，實則被告亦未能證
    明原告與和泰保險公司之保險給付內容已包含原告本件所請
    求之範圍，是被告縱與保險公司達成前開協議，然因保險代
    位之性質已如上述，則被告自無由以該份和解書對抗原告。
　㈣按物被毀損時，被害人除得依民法第196 條請求賠償外，並
    不排除民法第213 條至第215 條之適用。被害人如能證明其
    物因毀損所減少之價額，超過必要之修復費用時，就其差額
    ，仍得請求賠償（最高法院77年度第9 次民事庭會議決議參
    照）。且損害賠償之目的在於填補所生之損害，其應回復者
    ，係損害事故發生前之應有狀態，自應將事故發生後之變動
    狀況悉數考量在內。故於物被毀損時，被害人除得請求修補
    或賠償修復費用，以填補技術性貶值之損失而回復物之物理
    性原狀外，就其物因毀損所減少之交易價值，亦得請求賠償
    ，以填補交易性貶值之損失而回復物之價值性原狀（最高法
    院93年度台上字第381 號判決意旨參照）。
　㈤查原告主張系爭車輛因本件事故受有交易價值減損17萬元之
    損害等情，業據其提出桃園市汽車商業同業公會鑑定報告書
    乙份為證（見本院卷第14頁至第22頁）。觀諸上開鑑定報告
    認：「五、鑑定價值（回溯至109年4月) ：正常車況價值捌
    拾肆元。修復後價值陸拾柒萬元。六、總體報告：車號000-
    0000，經鑑定後，該車因遭受外力撞擊導致左前葉子板與左
    前門受損，左前葉子板、左前門零件總成更換；左前A柱與
    左前戶定交接處切割焊接更換。即便修復完成，仍屬『重大
    事故車』。」本院衡諸系爭車輛受損情況，認上述鑑定結果
    應屬可採，應認系爭車輛因本件事故受損，縱經修復後仍受
    有減損交易價值17萬元之損害，揆諸前揭說明，系爭車輛修
    復費用固業經被告賠償，惟此部分僅係填補技術性貶值之損
    失而回復物之物理性原狀，是原告就系爭車輛因毀損所減少
    之交易價值，仍得請求賠償，以填補交易性貶值之損失而回
    復物之價值性原狀。從而，原告請求被告賠償系爭車輛交易
    價值減損之損害17萬元，洵屬有據，應予准許。
　㈥原告主張系爭車輛因本件事故受有交易價值貶損，因而支出
    上開汽車商業同業公會鑑定費用1萬元等語，業據提出桃園
    市汽車商業同業公會收據乙份為證（見本院卷第23頁）。被
    告雖以前揭情詞置辯。查本院審酌本件鑑定費用固非因侵權
    行為直接所受之損害，惟仍屬原告為證明因本件事故導致系
    爭車輛交易價值減損之有無及範圍所必要之費用，其鑑定結
    果並已為本院所採認，既係因被告之侵權行為所引起，自具
    有相當因果關係，而得請求被告賠償。故原告請求被告賠償
    鑑定費用1萬元，亦屬有據，應可准許。
　㈦按損害賠償，除法律另有規定或契約另有訂定外，應以填補
    債權人所受損害及所失利益為限，民法第216條第1項定有明
    文。次按汽車為一般人生活常見之交通代步工具，且通常為
    行動之依賴者，故就系爭車輛修理期間所受使用利益之損害
    ，於合理且必要範圍內，請求權人得請求加害人損害賠償，
    以回復損害發生前應有狀態(最高法院107年度台上字第402
    號判決意旨參照)。查原告主張系爭車輛受損進廠維修，其
    自109年4月1日起至109年5月6日止，期間共9日，而同車型
    之車輛租車費用每日為4,000元乙節，業據其提出桃苗汽車
    服務廠工單及和運租車查詢頁面截圖為證(見本院卷第12頁
    至第13頁)，實則本件車輛既因被告之侵權行為致受有損害
    ，有進廠維修之必要，而交通工具為一般人工作、生活所需
    ，是本件車輛合理修繕期間致使用人即原告無法使用系爭車
    輛，因而增加移動時所需支付之額外支出，與本件車輛損害
    結果間，具責任範圍之相當因果關係，於合理範圍內，應得
    請求被告賠償，故原告於上開維修期間，請求以同型車輛租
    金計算之代步費用3萬6000元，應屬合理。
　㈧從而，原告得請求被告賠償之金額合計為21萬6000元（計算
    式：170,000＋10,000＋36,000＝216,000）。
五、末按給付無確定期限者，債務人於債權人得請求給付時，經
    其催告而未為給付，自受催告時起，負遲延責任。其經債權
    人起訴而送達訴狀，或依督促程序送達支付命令，或為其他
    相類之行為者，與催告有同一之效力；前項催告定有期限者
    ，債務人自期限屆滿時起負遲延責任；遲延之債務，以支付
    金錢為標的者，債權人得請求依法定利率計算之遲延利息；
    應付利息之債務，其利率未經約定，亦無法律可據者，週年
    利率為百分之5，民法第229條第2項、第3項、第233條第1項
    、第203條分別定有明文。查本件為侵權行為之債，屬無確
    定期限者，又係以支付金錢為標的，則原告請求被告給付自
    起訴書送達翌日即111年5月2日起至清償日止，按年利率5％
    計算之利息，洵屬有據，應予准許。　
六、綜上所述，原告依據侵權行為之法律關係，請求如第一項、
    第二項所示，為有理由，應予准許。
七、本判決所命給付之金額未逾50萬元，依民事訴訟法第389條
    第1項第5款規定，應依職權宣告假執行。另被告陳明願供擔
    保，聲請宣告免為假執行，合於法律規定，爰酌定相當之擔
    保金額宣告之。
八、訴訟費用負擔之依據：民事訴訟法第78條。
中　　華　　民　　國　　111 　年　　10 　　月　　4　　日
                  中壢簡易庭      法  官  林莆晉
以上為正本係照原本作成。
如不服本判決，應於送達後二十日內，向本院提出上訴狀並表明
上訴理由，如於本判決宣示後送達前提起上訴者，應於判決送達
後二十日內補提上訴理由書（須附繕本）。
如委任律師提起上訴者，應一併繳納上訴審裁判費。
中　　華　　民　　國　　111 　年　　10　　月　　4   　日
                                  書記官  陳香菱